【裁判字號】    95,訴,1738
【裁判日期】    951122
【裁判案由】    毒品危害防制條例
【裁判全文】
臺灣彰化地方法院刑事判決              95年度訴字第1738號
公  訴  人  臺灣彰化地方法院檢察署檢察官
被      告  甲○○
上列被告因違反毒品危害防制條例案件，經檢察官提起公訴（95
年度毒偵字第3520號），被告就被訴事實為有罪之陳述，經告知
簡式審判程序之旨，並聽取公訴人、被告之意見後，本院合議庭
裁定由受命法官獨任進行簡式審判程序，判決如下：
    主  文
甲○○施用第一級毒品，累犯，處有期徒刑捌月。
    事  實
一、甲○○前因施用毒品案件，經送執行觀察、勒戒後，認有繼
    續施用毒品傾向，經本院裁定令入戒治處所施以強制戒治，
    於92年4月14日強制戒治執行完畢釋放，並由臺灣彰化地方
    法院檢察署檢察官以92年度戒毒偵字第317號為不起訴處分
    確定。另前因違反肅清煙毒條例案件，經本院以83年度訴字
    第792號判決判處有期徒刑3年2月，並經臺灣高等法院臺中
    分院以83年度上訴字第3216號駁回上訴確定，嗣入監執行，
    於85年6月13日縮短刑期假釋付保護管束，惟其於假釋付保
    護管束期間內，又因違反肅清煙毒條例案件，經本院以86年
    度訴字第1007號判決判處有期徒刑3年4月，經臺灣高等法院
    臺中分院以86年度上訴字第2694號駁回上訴確定，而其前開
    假釋旋經撤銷，復入監執行並於89年12月5日縮短刑期假釋
    付保護管束，再經撤銷假釋入監，於94年6月2日縮短刑期執
    行完畢。詎仍不知戒除毒癮，復基於施用第一級毒品海洛因
    之犯意，於95年8月18日14時30分許，在彰化縣花壇鄉「文
    德宮」廁所內，以摻入香菸之方式施用第一級毒品海洛因1
    次。嗣為警於95年8月21日15時28分許，在其位於彰化縣花
    壇鄉○○村○○街51號之住所查獲，且經採尿送驗結果，呈
    嗎啡陽性反應，而悉上情。
二、案經彰化縣警察局移送臺灣彰化地方法院檢察署檢察官偵查
    起訴。
    理  由
一、本案被告甲○○所犯係死刑、無期徒刑、最輕本刑為3年以
    上有期徒刑以外之罪，其於準備程序就前揭被訴事實為有罪
    之陳述，經受命法官告知簡式審判程序之旨，並聽取其與公
    訴人之意見後，本院認無不得或不宜改依簡式審判程序進行
    之處，爰依刑事訴訟法第273條之1第1項、第284條之1，裁
    定本案由受命法官獨任進行簡式審判程序，合先敘明。
二、上開事實，業據被告甲○○於本院行準備程序及審理時均坦
    承不諱，且其於95年8月21日為警查獲時所採取之尿液，經
    送鑑驗結果，確呈嗎啡陽性反應，此有彰化縣警察局委託檢
    驗尿液代號與真實姓名對照認證單、詮昕科技股份有限公司
    所出具之濫用藥物尿液檢驗報告各1紙附卷可稽，足徵被告
    之任意性自白與事實相符。又被告前因施用毒品案件，經送
    執行觀察、勒戒後，認有繼續施用毒品傾向，經本院裁定令
    入戒治處所施以強制戒治，於92年4月14日強制戒治執行完
    畢釋放，並由臺灣彰化地方法院檢察署檢察官以92年度戒毒
    偵字第317號為不起訴處分確定，有臺灣高等法院被告全國
    前案紀錄表及臺灣彰化地方法院檢察署刑案資料查註紀錄表
    各1份在卷可考，本案事證明確，被告於前揭強制戒治執行
    完畢釋放後，5年內再犯施用第一級毒品海洛因之犯行，洵
    堪認定，應予依法論科。
三、核被告所為，係犯毒品危害防制條例第10條第1項之施用第
    一級毒品罪。被告為施用毒品持有第一級毒品，其持有之低
    度行為應為施用之高度行為所吸收，不另論罪。又被告前因
    違反肅清煙毒條例案件，經本院以83年度訴字第792號判決
    判處有期徒刑3年2月，並經臺灣高等法院臺中分院以83年度
    上訴字第3216號駁回上訴確定，嗣入監執行，於85年6月13
    日縮短刑期假釋付保護管束，惟其於假釋付保護管束期間內
    ，又因違反肅清煙毒條例案件，經本院以86年度訴字第1007
    號判決判處有期徒刑3年4月，經臺灣高等法院臺中分院以86
    年度上訴字第2694號駁回上訴確定，而其前開假釋旋經撤銷
    ，復入監執行並於89年12月5日縮短刑期假釋付保護管束，
    再經撤銷假釋入監，於94年6月2日縮短刑期執行完畢等情，
    有臺灣高等法院被告全國前案紀錄表及臺灣彰化地方法院檢
    察署刑案資料查註紀錄表各1份附卷足憑，其於有期徒刑執
    行完畢後，5年以內故意再犯本件有期徒刑以上之罪，應依
    刑法第47條第1項之規定，論以累犯，並加重其刑。爰審酌
    被告經強制戒治及刑之執行後，仍不知戒惕，一再施用，無
    視於毒品對於自身健康之戕害及國家對於杜絕毒品犯罪之禁
    令，反而於出監後伺機再犯，未見有何收斂、警惕之意，足
    見被告依賴毒品至深，自有使其接受相當時期監禁以敦化性
    情之必要，然念及被告坦承犯行，態度良好，且施用毒品固
    戕害個人健康至深，然就他人權益之侵害仍屬有限及施用之
    次數等一切情狀，量處如主文所示之刑，以示懲儆。
據上論斷，應依刑事訴訟法第273條之1第1項、第299條第1項前
段，毒品危害防制條例第10條第1項，刑法第11條前段、第47條
第1項，判決如主文。
本案經檢察官郭玄義到庭執行職務。
中    華    民    國    95    年    11    月    22    日
                  刑事第二庭    法  官  尚安雅
以上正本證明與原本無異。
如不服本判決，應於送達後10日內向本院提出上訴狀（須附繕本
）。
中    華    民    國    95    年    11    月    22    日
                                書記官  廖建興
附錄本案論罪科刑法條全文：
毒品危害防制條例第10條
施用第一級毒品者，處 6 月以上 5 年以下有期徒刑。
施用第二級毒品者，處 3 年以下有期徒刑。


司法院資訊處製作；財團法人民間司法改革基金會備份。
